臺灣宜蘭地方法院刑事判決　　　　　　　　　　　　　九十三年度易字第一七五號
　　公　訴　人　臺灣宜蘭地方法院檢察署檢察官
　　被　　　告　乙○○
　　　　　　　　丙○○
右列被告因公然侮辱案件，經檢察官提起公訴（九十三年度偵字第一一九九號），本
院判決如左：
    主  文
乙○○公然侮辱人，處罰金壹仟元，罰金如易服勞役，以參佰元折算壹日。
丙○○公然侮辱人，處罰金壹仟伍佰元，罰金如易服勞役，以參佰元折算壹日。
    事  實
一、乙○○為蔡麗英之兄長，丙○○為蔡麗英丈夫謝東斌之姊姊，蔡麗英因與其夫發
    生爭執而返回乙○○位於宜蘭縣五結鄉○○路清水一巷三十三之一號之居所暫住
    ，丙○○與其父謝雲騰於民國九十二年十月十八日晚間十一時三十分許，由宜蘭
    縣警察局利澤派出所甲○○警員之陪同下，前往上址找蔡麗英，詎乙○○與丙○○因故而發生口角爭執，乙○○即在上址門口，不特定人得以共聞共見之場所，
    基於公然侮辱之犯意，以「幹妳老母雞Ｙ（台語）」之客觀上足以貶抑人格及社
    會評價之言詞辱罵丙○○，丙○○亦在上址門外路旁，不特定人得以共聞共見之
    場所，基於公然侮辱之犯意，以「臭雞Ｙ你妹妹留著自己用」之客觀上足以貶抑
    人格及社會評價之言詞辱罵乙○○及蔡麗英，嗣經丙○○、乙○○、蔡麗英（於
    偵查中撤回告訴）訴警偵辦，因而查知上情。
二、案經被害人丙○○、乙○○訴由宜蘭縣警察局羅東分局報請臺灣宜蘭地方法院檢
    察署檢察官偵查後起訴。
    理  由
一、訊據被告乙○○對於上開事實均坦承不諱，訊據被告丙○○固坦承有於上開時地
    至被告乙○○居所之門外，因故發生爭執，惟矢口否認有公然侮辱之犯行，辯稱
    ：我沒有罵乙○○云云。經查：
（一）右揭事實，業據被告乙○○坦承不諱，並經證人甲○○警員到庭結證稱：當時
      有人報案竊盜，去到現場，被告乙○○的太太在樓下看電視，我們只到門口，
      後來被告乙○○的太太上去叫被告乙○○及蔡麗英下來，後來開始對話，一言
      不合就罵起來，我有聽到被告丙○○罵被告乙○○臭雞Ｙ你妹妹留著自己用等
      語明確（本院九十三年八月十八日審理筆錄參照），且經被害人蔡麗英於偵查
      時陳稱：我哥哥罵我姑姑丙○○「幹你娘」，我姑姑也罵我「臭雞Ｙ，你妹妹
      留著自己用」等語明確（偵查卷第七頁參照），核被害人蔡麗英及被告乙○○
      與證人甲○○所述之情節均相一致，足證被告乙○○、丙○○確有以事實欄所
      示之言詞互相辱罵對方等情無誤。
（二）被告丙○○雖辯稱未辱罵告訴人乙○○，且警員未攜帶錄音機錄音為證云云，
      然警員即證人甲○○雖未於當場錄音，然其於本院具結作證，在偽證罪處罰之
      心理壓力下，擔保其所為證詞之真實性，且證人甲○○與被告乙○○、丙○○
      本不相識，實無誣指被告乙○○、丙○○犯罪之必要，因之證人甲○○之證詞
      堪以採信，被告丙○○辯稱未辱罵告訴人乙○○云云，顯係卸責之詞，不足採
      信。又查，本件案發地點係在被告乙○○之家門口，緊臨巷道之公共場所，是
      該處為不特定多數人所得以共見共聞之狀態，被告乙○○對外辱罵，及被告丙○○在巷口對罵，均而已達公然之程度。本件事證明確，被告乙○○、丙○○
      公然侮辱犯行堪以認定，應依法論科。
二、核被告乙○○、丙○○所為，均係犯刑法第三百零九條第一項之公然侮辱罪。爰
    審酌被告二人本屬姻親，因細故爭執而起口角，並公然互相辱罵對方，侵害對方
    之人格尊嚴，而被告乙○○於本院審理時坦承犯行，被告丙○○飾詞否認犯罪，
    及其犯罪手段、動機、所生危害等一切情狀，分別量處如主文所示之刑，並諭知
    易服勞役之折算標準。
據上論斷，應依刑事訴訟法第二百九十九條第一項前段，刑法第三百零九條第一項、
第四十二條第二項，罰金罰鍰提高標準條例第一條前段、第二條，判決如主文。
本案經檢察官鄭雅方到庭執行職務
中        華        民        國    九十三    年    八    月    三十一  日
                                臺灣宜蘭地方法院刑事第二庭
                                    審判長法  官   林  明  山
                                          法  官   謝  佩  玲
                                          法  官   鄭  貽  馨
右正本證明與原本無異。
如不服本判決，應於判決送達後十日內向本院提出上訴狀( 應附繕本 )。
                                          書記官   陳  蒼  仁
中        華        民        國    九十三    年    八    月    三十一  日
附錄論罪法條
中華民國刑法第三百零九條
 (公然侮辱罪)
公然侮辱人者，處拘役或三百元以下罰金。
以強暴犯前項之罪者，處一年以下有期徒刑、拘役或五百元以下罰金。
